【裁判字號】    98,小上,23
【裁判日期】    981001
【裁判案由】    請求侵權行為損害賠償
【裁判全文】
臺灣屏東地方法院民事裁定              98年度小上字第23號
上  訴  人  甲○○
被  上訴人  乙○○
上列當事人間請求侵權行為損害賠償事件，上訴人對於中華民國
98年7 月23日本院潮州簡易庭98年度潮小字第46號第一審判決提
起上訴，本院裁定如下：
    主  文
上訴駁回。
第二審訴訟費用新臺幣壹仟伍佰元由上訴人負擔。
    理  由
一、按對於小額程序之第一審裁判之上訴，非以其違背法令為理
    由，不得為之，民事訴訟法第436 條之24第2 項定有明文。
    而所謂違背法令，依同法第436 條之32第2 項規定準用同法
    第468 條、第469 條第1 款至第5 款結果，係指判決不適用
    法規或適用不當者，以及(一)判決法院之組織不合法者，(二)依
    法律或裁判應迴避之推事參與裁判者，(三)法院於權限之有無
    辨別不當或違背專屬管轄之規定者，(四)當事人於訴訟未經合
    法代理者，(五)違背言詞辯論之公開之規定者。又同法第436
    條之25亦規定小額程序之上訴狀內應記載上訴理由，表明下
    列2 款事項：即(一)原判決所違背之法令及其具體內容，(二)依
    訴訟資料可認為原判決有違背法令之具體事實。即上訴人於
    上訴狀或理由書內應有具體之指摘，並揭示該法規之條項或
    內容，若係成文法以外之法則，應揭示該法則之旨趣，倘為
    司法院之解釋或最高法院之判例，則應揭示該判解之字號或
    其內容，上訴狀或理由書如未依此項方法表明者，即難認為
    已對原判決違背法令有具體之指摘，故如僅就自己主張重加
    陳述或就原審取捨證據任加指摘，並未具體指出原判決違背
    何等法規，其上訴自難認為合法（最高法院71年度台上字第
    314 號判例之意旨參照）。次按，法院為終局判決時，應依
    職權為訴訟費用之裁判，民事訴訟法第87條第1 項亦定有明
    文。
二、本件上訴意旨略以：被上訴人被小狗衝撞地點為南平40之1
    號，而上訴人之住所為楓港村南平68號，非其所飼養之小狗
    自住所處衝出衝撞被上訴人。另原審法官曾對被上訴人提示
    車禍發生後，警員至上訴人家中拍攝其所飼養黑狗之照片，
    被上訴人當庭否認係遭照片中的黑狗衝撞而發生車禍，但上
    訴人僅飼養照片所示之黑狗，縱被上訴人係因遭狗衝撞而倒
    地受傷，亦非上訴人所飼養之黑狗所致，上訴人不應負民法
    第184 條及第190 條第1 項之責。被上訴人酒測器呼氣值為
    0.22MG /L ，已接近禁騎機車之0.25MG/L，且被上訴人已有
    86歲之高齡，身體反應明顯減弱，其仍於酒後無照、未戴安
    全帽騎乘機車，顯已違反道路交通管理處罰條例，自應負過
    失相抵之責。被上訴人雖年歲已高，但其僅受輕微擦傷，縱
    需住院治療，尚無請看護照料之必要，且枋寮醫院函僅載「
    有看護較佳」，而非必要，應無民法第193 條第1 項之適用
    。綜上，原審之認定是有疏誤。
三、本院審酌上訴理由狀指摘各情，均係對原審取捨證據、認定
    事實之職權行使指摘其為不當，未具體表明如何不適用法規
    、適用法規不當、或民事訴訟法第496 條第1 款至第5 款所
    列各款情形，自難認對原審判決之如何違背法令已有具體指
    摘，參諸前開說明，自不得謂已合法表明上訴理由，其上訴
    自難認為合法，應駁回其上訴。另被上訴人所提附帶上訴狀
    之上訴聲明為：上訴駁回，上訴理由之真意係對上訴人之上
    訴理由提出答辯，非請求附帶上訴，於裁定之結果無影響，
    爰不加以論列審究，附此敘明。
四、法院為訴訟費用之裁判時，應確定其數額，民事訴訟法第43
    6 條之19第1 項定有明文，此依同法第436 條之32第1 項規
    定，於小額事件之上訴程序準用之。上訴人提起上訴既經駁
    回，則其應負擔第二審裁判費新臺幣1,500 元，並確定如主
    文第2 項所示。
五、據上論結，本件上訴為不合法，依民事訴訟法第436 條之32
    第1 項、第2 項、第444 條第1 項前段、第436 條之19第1
    項、第95條、第78條，裁定如主文。
中    華    民    國    98    年    10    月    1     日
                  民事第二庭    審判長法  官  張世賢
                                      法  官  陳威宏
                                      法  官  胡晏彰
正本係照原本作成。
本裁定不得抗告。
中    華    民    國    98    年    10    月    2     日
                                      書記官  郭松菊


司法院資訊處製作；財團法人民間司法改革基金會備份。
